ACORDAO-COMPLETO-2356075

ACÓRDÃO DE RELAÇÃO

ACÓRDÃO DE RELAÇÃO 4369/2019 ATA 22/2019 - SEGUNDA CÂMARA

Acórdão 4369/2019-TCU-Segunda Câmara
Este processo trata de representação oferecida pela Secretaria de Controle Externo da Defesa Nacional e da Segurança Pública a respeito de possíveis irregularidades ocorridas no curso do Contrato 29/2017, celebrado por meio de inexigibilidade de licitação entre o Departamento de Polícia Rodoviária Federal e a empresa Glock América S.A., no valor total de R$ 18.582.838,47, cujo objeto era a aquisição de pistolas de uso individual para uso ostensivo, dissimulado e em treinamentos pelos policiais rodoviários federais.
Considerando que, após análise dos documentos acostados nos autos, a Secretaria de Controle Externo da Defesa Nacional e da Segurança Pública considerou não ter sido possível evidenciar irregularidades na compra direta realizada pelo Departamento de Polícia Rodoviária Federal; 
os ministros do Tribunal de Contas da União, reunidos em sessão de 2ª Câmara, ACORDAM, por unanimidade, de acordo com os pareceres emitidos nos autos e com fundamento nos arts. 235 e 237, inciso VI, 251 do Regimento Interno deste Tribunal; e 7º da Resolução TCU 265/2014, em conhecer desta representação e considerá-la improcedente, sem prejuízo das determinações e orientações sugeridas.
1. Processo TC-Processo 004.207/2018-1 (REPRESENTAÇÃO) 
1.1. Classe de Assunto: VI.
1.2. Representante: Secretaria de Controle Externo da Defesa Nacional e da Segurança Pública.
1.3. Unidade: Departamento de Polícia Rodoviária Federal.
1.4. Relatora: ministra Ana Arraes.
1.5. Representante do Ministério Público: não atuou.
1.6. Unidade Técnica: Secretaria de Controle Externo da Defesa Nacional e da Segurança Pública (SecexDefes) .
1.7. Representação legal: não há.
1.8. Determinações/Recomendações/Orientações:
1.8.1. determinar ao Ministério da Justiça e Segurança Pública, por intermédio de sua Secretaria Executiva e da Secretaria Nacional de Segurança Pública (Senasp) , que, no prazo de 180 (cento e oitenta) dias:
1.8.1.1. estabeleça, por meio de normativos, os requisitos de segurança, operacionais, técnicos e logísticos mínimos necessários para o atendimento do desempenho esperado das armas a serem adquiridas pelas forças de segurança federais, de forma a padronizar as características desejáveis do produto para cada instituição e, desse modo, evitar que se sujeitem a alterações por critérios subjetivos a cada processo compra;
1.8.1.2. nos limites de suas respectivas competências, e tendo por fundamento os arts. 13, inciso I, e 18 da Lei 13.675/2018, fomente a elaboração, por parte das diferentes unidades da federação, de normativos de conteúdo similar ao descrito no item 1.8.1.1. desta deliberação;
1.8.2. determinar ao Departamento de Polícia Rodoviária Federal que:
1.8.2.1. a partir dos requisitos mínimos (doutrinas) que serão estabelecidos pelo Ministério da Justiça e Segurança Pública em atenção ao item 1.8.1.1. desta deliberação, reavalie a exigibilidade de processo licitatório para as próximas aquisições de armas, adotando, inclusive, se for o caso, a licitação internacional prevista no art. 42 da Lei 8.666/1993;
1.8.2.2. ao realizar pesquisa para fins de formulação do preço estimado de contratações, mesmo nos casos de inexigibilidade ou dispensa de licitação, atente para o prazo de 180 dias orientados no art. 2º, incisos II e IV, da Instrução Normativa SLTI 5/2014;
1.8.3. dar ciência ao Departamento de Polícia Rodoviária Federal sobre as seguintes impropriedades para que sejam adotadas medidas internas com vistas à prevenção de ocorrências futuras semelhantes:	
1.8.3.1. ausência de retorno do processo administrativo 08650.003489/2017-85 à Consultoria Jurídica para emissão de parecer jurídico conclusivo após o saneamento das pendências apontadas em exame preliminar, em afronta ao disposto no art. 38, parágrafo único, da Lei 8.666/1993 e na jurisprudência desta Corte de Contas; 
1.8.3.2. ausência de certificação NIJ Standard 0112.03 para o modelo G26 no âmbito do Contrato 29/2017, o que afronta o disposto no art. 3º da Lei 8.666/1993 e o projeto básico que subsidiou a contratação em tela;
1.8.4. encaminhar ao Departamento de Polícia Rodoviária Federal cópia do Acórdão 1445/2015-TCU-Plenário, de relatoria do Ministro Vital do Rego, para conhecimento do item 9.3;
1.8.5. dar ciência desta deliberação, bem como da instrução da unidade instrutiva à Secretaria Executiva, à Secretaria Nacional de Segurança Pública e ao Departamento de Polícia Rodoviária Federal do Ministério da Justiça e Segurança Pública.

Segunda Câmara

ACORDAO-COMPLETO-2406923

Acórdão de Relação 4931/2020 - Segunda Câmara

Acórdão de Relação

ANA ARRAES

não há.

Não atuou.

REPRESENTAÇÃO (REPR)

Secretaria de Controle Externo da Defesa Nacional e da Segurança Pública (SecexDefes).